【裁判字號】    99,訴,597
【裁判日期】    990510
【裁判案由】    毒品危害防制條例
【裁判全文】
臺灣臺北地方法院刑事判決               99年度訴字第597號
公  訴  人  臺灣臺北地方法院檢察署檢察官
被      告  甲○○
上列被告因違反毒品危害防制條例案件，經檢察官提起公訴（九
十九年度毒偵字第四九八號、第一○三九號、第一二三一號），
被告於準備程序中先就被訴事實為有罪之陳述，經本院告以簡式
審判之旨，並聽取當事人之意見後，本院合議庭裁定行簡式審判
程序，判決如下：
    主  文
甲○○施用第一級毒品，累犯，處有期徒刑拾壹月；又施用第一
級毒品，累犯，處有期徒刑拾壹月；又施用第一級毒品，累犯，
處有期徒刑拾壹月。應執行有期徒刑貳年肆月。
    事  實
一、甲○○前於(一)民國八十七年間，因妨害自由案件，經本院以
    八十八年度訴字第四五一號刑事判決，判處有期徒刑四月確
    定；次於(二)八十九年間，因妨害兵役案件，經臺灣高等法院
    以八十九年度上訴字第二六三八號刑事判決，判處有期徒刑
    八月確定；再於(三)八十九年間，因施用毒品而違反毒品危害
    防制條例案件，經臺灣士林地方法院（下稱士林地院）以九
    十年度毒聲字第三五三號裁定送觀察、勒戒後，認有繼續施
    用毒品之傾向，再經士林地院以九十一年度毒聲字第一七二
    號裁定令入戒治處所施以強制戒治，於九十一年八月十二日
    停止其處分出所，嗣經士林地院先以九十一年度毒聲字第八
    三一號裁定停止戒治，再以九十二年度毒聲字第一二六號裁
    定撤銷停止戒治，令入戒治處所施以強制戒治，並經士林地
    院以九十一年度簡字第二一二號刑事判決，判處有期徒刑六
    月確定；復於(四)九十二年間，因施用毒品而違反毒品危害防
    制條例案件，經本院以九十二年度易字第一二二八號刑事判
    決，判處有期徒刑八月確定；上開(一)至(三)案件嗣經本院以九
    十二年度聲字第三八九號裁定應執行有期徒刑一年五月確定
    ，與上開(四)之案件接續執行，於九十三年十一月五日縮短刑
    期假釋出監，九十四年四月二十九日假釋期滿未經撤銷，視
    為執行完畢。後於(五)九十四年間，因施用毒品而違反毒品危
    害防制條例案件，經本院以九十四年度易字第一二八八號刑
    事判決，判處有期徒刑六月確定，嗣經本院以九十六年度聲
    減字第二二六號裁定減刑為有期徒刑三月確定，於九十六年
    七月十六日執行完畢；嗣於(六)九十六年間，因施用毒品而違
    反毒品危害防制條例案件，經本院以九十六年度訴字第八八
    六號刑事判決，分別判處有期徒刑十月、八月，減為有期徒
    刑五月、四月，應執行有期徒刑八月確定；及於(七)九十七年
    間，因施用毒品而違反毒品危害防制條例案件，經本院以九
    十七年度訴字第二三五號刑事判決，分別判處有期徒刑十月
    、八月，應執行有期徒刑一年四月確定，上開(六)(七)案件經接
    續執行，於九十八年六月十八日縮短刑期假釋出監，嗣經撤
    銷假釋，現仍執行殘刑中。
二、甲○○仍不知悛悔，(一)基於施用第一級毒品海洛因及第二級
    毒品甲基安非他命之犯意，於九十九年一月六日十二時許，
    在其位於臺北市○○區○○路四段一○五巷二十號二樓之居
    處內，以將第一級毒品海洛因、第二級毒品甲基安非他命混
    合後，置放於鋁箔紙上燒烤使之產生煙霧後吸食之方式，同
    時施用第一級毒品海洛因、第二級毒品甲基安非他命一次，
    嗣於同日二十三時許，在其友人位於臺北縣板橋市○○路一
    五三號四樓三四五室之住處為警查獲，經其自願性同意接受
    調查，經警採集其尿液送驗發現呈鴉片類及安非他命類陽性
    反應而查悉上情；(二)基於施用第一級毒品海洛因及第二級毒
    品甲基安非他命之犯意，於九十九年一月十九日凌晨某時許
    ，在上址居處內，以相同方式，同時施用第一級毒品海洛因
    、第二級毒品甲基安非他命一次，嗣於翌（二十）日二十二
    時許，在上址居處，為警持本院核發之搜索票執行搜索時，
    經其自願性同意接受調查，經警採集其尿液送驗發現呈鴉片
    類及安非他命類陽性反應而查悉上情；(三)基於施用第一級毒
    品海洛因及第二級毒品甲基安非他命之犯意，於九十九年二
    月二日十二時許，在上址居處內，以相同方式，同時施用第
    一級毒品海洛因、第二級毒品甲基安非他命一次，嗣於同日
    十七時三十五許，甲○○因他案經員警通知前往臺北市政府
    警察局文山第一分局（下稱文山一分局）指南派出所，經其
    自願性同意接受調查，經警採集其尿液送驗發現呈鴉片類及
    安非他命類陽性反應而查悉上情。
三、案經臺北縣政府警察局新店分局及文山一分局報告臺灣臺北
    地方法院檢察署（下稱臺北地檢署）檢察官偵查起訴。
    理  由
一、認定事實所憑之證據：
    上開事實二之部分，業據被告甲○○於本院九十九年四月二
    十六日審理時供承不諱（本院當日審判筆錄參照），且其於
    上揭時、地為警查獲時所採集之尿液，經分別送臺灣檢驗科
    技股份有限公司及臺灣尖端先進生技醫藥股份有限公司以酵
    素免疫分析法（ＥＩＡ）初步檢驗及氣相層析質譜儀法（Ｇ
    Ｃ／ＭＳ）確認檢驗，結果均發呈嗎啡類及安非他命類陽性
    反應，此有濫用藥物檢驗報告三紙附卷足憑（臺北地檢署九
    十九年度毒偵字第一二三一號卷第二二頁，九十九年度毒偵
    字第四九八號卷第七七頁，九十九年度毒偵字第一○三九號
    卷第七頁參照），是由上開補強證據，足認被告任意性自白
    核與事實相符，堪以採信。本件事證明確，被告之犯行堪以
    認定。
二、論罪科刑之法律適用：
  (一)按海洛因、甲基安非他命分別為毒品危害防制條例第二條第
    二項第一款、第二款所列之第一級毒品及第二級毒品，是核
    被告甲○○所為，均係犯毒品危害防制條例第十條第一項之
    施用第一級毒品罪及同條第二項之施用第二級毒品罪。其施
    用第一級毒品海洛因及第二級毒品甲基安非他命前、後分別
    持有第一級毒品海洛因及第二級毒品甲基安非他命之低度行
    為，均應為施用之高度行為所吸收，均不另論罪。又被告均
    係以一施用行為同時觸犯毒品危害防制條例第十條第一項、
    第二項之罪，均為想像競合犯，均應從一重論以毒品危害防
    制條例第十條第一項之施用第一級毒品罪。至被告所為三次
    施用犯行間，犯意各別，行為互異，應予分論併罰。
  (二)查被告有如上開事實一之(一)至(五)所載之犯罪科刑及執行情形
    ，有臺灣高等法院被告前案紀錄表及被告所犯前開案件之判
    決書各一份在卷可稽，其於有期徒刑執行完畢五年內，故意
    再犯本件有期徒刑以上之罪，均為累犯，均應依刑法第四十
    七條第一項規定加重其刑。
  (三)爰審酌被告前因施用毒品而違反毒品危害防制條例案件，曾
    經本院裁定送觀察勒戒、強制戒治及判刑確定，卻未能把握
    自新機會，徹底戒除施用毒品之惡習，仍再施用足以導致人
    體機能發生依賴性、成癮性及抗藥性等障礙之第一級毒品海
    洛因及第二級毒品甲基安非他命，惟念其施用毒品乃戕害自
    身身心健康，尚未危及他人，及犯罪後坦承犯行，態度尚稱
    良好，兼衡其犯罪動機、手段、施用毒品之次數等一切情狀
    ，分別量處如主文所示之刑，並定其應執行之刑，以示警儆
    。
據上論斷，應依刑事訴訟法第二百七十三條之一第一項、第二百
九十九條第一項前段，毒品危害防制條例第十條第一項、第二項
，刑法第十一條前段、第五十五條、第四十七條第一項、第五十
一條第五款，判決如主文。
本案經檢察官謝憲杰到庭執行職務。
中    華    民    國    99    年    5     月    10    日
                  刑事第九庭    法  官  張詩芸
以上正本證明與原本無異。
如不服本判決應於收受送達後10日內向本院提出上訴書狀，並應
敘述具體理由；其未敘述上訴理由者，應於上訴期間屆滿後20日
內向本院補提理由書（均須按他造當事人之人數附繕）「切勿逕
送上級法院」。
                                書記官  顏淑華
中    華    民    國    99    年    5     月    10    日
附錄本案論罪科刑法條全文
毒品危害防制條例第十條
施用第一級毒品者，處六月以上五年以下有期徒刑。
施用第二級毒品者，處三年以下有期徒刑。

司法院資訊處製作；財團法人民間司法改革基金會備份。
